臺灣高等法院臺中分院刑事裁定
110年度聲字第2612號
聲  請  人  臺灣高等檢察署臺中檢察分署檢察官     
受  刑  人  劉慶村
上列聲請人因受刑人數罪併罰有二裁判以上，聲請定其應執行之
刑（聲請案號：110年度執聲字第1246號），本院裁定如下：
    主  文
劉慶村因犯如附表所示各罪所處之刑，有期徒刑部分應執行有期
徒刑玖年陸月。
    理  由
一、聲請意旨略以：受刑人因毒品危害防制條例等罪，先後經判
    決確定如附表。數罪中雖有刑法第50條第1項但書所列情形
    ，惟受刑人已請求檢察官聲請定應執行刑，應依刑法第50條
    第2項、第53條、第51條第5款規定，定其應執行之刑，爰依
    刑事訴訟法第477條第1項聲請裁定等語。
二、按數罪併罰，有二裁判以上者，依刑法第51條之規定，定其
    應執行之刑；得易科罰金之罪與不得易科罰金之罪，受刑人
    請求檢察官聲請定應執行刑者，依刑法第51條規定定之；數
    罪併罰，分別宣告其罪之刑，若宣告多數有期徒刑者，於各
    刑中之最長期以上，各刑合併之刑期以下，定其刑期，但不
    得逾30年。刑法第53條、第50條第2項、第51條第5款分別定
    有明文。
三、經查：
　㈠受刑人劉慶村因犯附表所示之罪，分別經臺灣彰化地方法院
    及本院判決處如附表所示之刑，均經確定在案，有該案件之
    判決書及臺灣高等法院被告前案紀錄表各1份在卷可稽。又
    受刑人所犯如附表編號4至12所示之罪係處以不得易科罰金
    之刑，如附表編號1至3所示之罪則係處以得易科罰金之刑，
    受刑人已就上開各罪請求檢察官向本院聲請定應執行刑乙情
    ，有臺灣彰化地方檢察署刑法第50條第1項但書案件是否聲
    請定刑聲請書在卷足稽。又受刑人所犯如附表編號1至3、4
    至12所示之罪，曾經定應執行之刑如附表1至3、4至12備註
    列所示（有期徒刑8月、9年），是本件更定執行刑時，應有
    不利益變更禁止原則之適用，本院應以受刑人所犯原各罪之
    宣告刑為基礎而裁量刑期，惟仍不得較上開各罪曾定之應執
    行刑與其他宣告刑之總和為重（最高法院104年度台抗字第7
    78號裁定意旨參照）。聲請人建請於有期徒刑9年8月以上、
    15年以下之區間定應執行刑，容有誤會。
　㈡又定應執行刑，不僅攸關國家刑罰權之行使，於受刑人之權
    益亦有重大影響，除顯無必要或有急迫情形外，法院於裁定
    前，允宜予受刑人以言詞、書面或其他適當方式陳述意見之
    機會，程序保障更加周全（最高法院110年度台抗大字第489
    號大法庭裁定意旨參照）。是本院就檢察官聲請事項已以書
    面通知受刑人於文到7日內具狀陳述意見，該函文已於110年
    11月2日送達至受刑人所在之法務部矯正署彰化監獄，由其
    親自簽名捺印並收受，經受刑人回覆無意見，此有卷附該函
    （稿）、送達證書、陳述意見調查表可參（見本院卷第83至
    89頁），已保障受刑人程序上之權益。
　㈢茲聲請人以本院為上開案件犯罪事實最後判決之法院為前揭
    聲請，本院審核各案卷無誤，應予准許，並衡酌受刑人所犯
    如附表所示各罪之犯罪類型，其犯罪態樣、手段、所侵害法
    益及受刑人犯上開各罪之犯罪時間是否相近等情，以判斷受
    刑人所受責任非難重複之程度，再斟酌受刑人犯數罪所反應
    人格特性，暨權衡各罪之法律目的及相關刑事政策，而為整
    體評價後，定其應執行之刑如主文所示。
四、爰依刑事訴訟法第477條第1項，刑法第50條第2項、第53條
    、第51條第5款，裁定如主文。
中　　華　　民　　國　 110　　年　　11　　月　  22　　日
            刑事第七庭   審判長法　官  梁  堯  銘
                               法　官  王  鏗  普
                               法　官  羅  國  鴻
以上正本證明與原本無異。
如不服本裁定，應於收受送達後5日內向本院提出抗告書狀（須
附繕本）。因疫情而遲誤不變期間，得向法院聲請回復原狀。

                               書記官  吳  姁  穗 
　　　　　　　　　　　　　　　 
中　　華　　民　　國　　110 　年　　11　　月　　22　　日
【附表】受刑人劉慶村定應執行刑案件一覽表     編號  1 2 3 罪名  持有第一級毒品罪 施用第二級毒品罪 施用第二級毒品罪 宣告刑  有期徒刑3月 有期徒刑3月 有期徒刑4月 犯罪日期  109年02月09日或10日某時許 109年02月11日 109年09月07日 偵查(自訴)機關年度案號  彰化地檢109年度毒偵字第191號 彰化地檢109年度毒偵字第191號 彰化地檢109年度毒偵字第1445號 最後事實審 法院 臺灣彰化地方法院 臺灣彰化地方法院 臺灣彰化地方法院  案號 109年度易字第633號 109年度易字第633號 109年度簡字第2040號  判決日期 109年10月29日 109年10月29日 109年12月16日 確定 判決 法院 臺灣彰化地方法院 臺灣彰化地方法院 臺灣彰化地方法院  案號 109年度易字第633號 109年度易字第633號 109年度簡字第2040號  確定日期 109年10月29日 109年10月29日 110年01月26日 是否為得易科罰金之案件  得易科罰金 得易服社會勞動 得易科罰金 得易服社會勞動 得易科罰金 得易服社會勞動 備  註  彰化地檢110年度執字第29號 編號1、2經彰化地院定應執行有期徒刑5月  彰化地檢110年度執字第751號   編號1至3經彰化地院定應執行有期徒刑8月 （彰化地檢110年度執更字第407號）   
受刑人劉慶村定應執行刑案件一覽表     編號  4 5 6 罪名  販賣第一級毒品罪 販賣第一級毒品罪 販賣第二級毒品罪 宣告刑  有期徒刑7年7月 有期徒刑7年7月 有期徒刑3年7月 犯罪日期  108年03月07日 108年06月07日 108年04月10日 偵查(自訴)機關年度案號  彰化地檢108年度偵字第6190、6940號 彰化地檢108年度偵字第6190、6940號 彰化地檢108年度偵字第6190、6940號 最後事實審 法院 臺灣彰化地方法院 臺灣彰化地方法院 臺灣彰化地方法院  案號 108年度訴字第1325號 108年度訴字第1325號 108年度訴字第1325號  判決日期 109年07月15日 109年07月15日 109年07月15日 確定 判決 法院 臺灣彰化地方法院 臺灣彰化地方法院 臺灣彰化地方法院  案號 108年度訴字第1325號 108年度訴字第1325號 108年度訴字第1325號  確定日期 109年11月05日 109年11月05日 109年11月05日 是否為得易科罰金之案件  不得易科罰金 不得易服社會勞動 不得易科罰金 不得易服社會勞動 不得易科罰金 不得易服社會勞動 備  註  彰化地檢110年度執字第856號      編號4至12經彰化地院定應執行有期徒刑9年    
受刑人劉慶村定應執行刑案件一覽表     編號  7 8 9 罪名  轉讓禁藥 轉讓禁藥 販賣第二級毒品罪 宣告刑  有期徒刑7月 有期徒刑7月 有期徒刑3年7月 犯罪日期  108年05月31日 108年06月08日 108年06月04日 偵查(自訴)機關年度案號  彰化地檢108年度偵字第6190、6940號 彰化地檢108年度偵字第6190、6940號 彰化地檢108年度偵字第6190、6940號 最後事實審 法院 臺灣彰化地方法院 臺灣彰化地方法院 臺灣高等法院 臺中分院  案號 108年度訴字第1325號 108年度訴字第1325號 109年度上訴字第2316號  判決日期 109年07月15日 109年07月15日 109年12月30日 確定 判決 法院 臺灣彰化地方法院 臺灣彰化地方法院 最高法院  案號 108年度訴字第1325號 108年度訴字第1325號 110年度台上字第4295號  確定日期 109年11月05日 109年11月05日 110年07月07日 是否為得易科罰金之案件  不得易科罰金 不得易服社會勞動 不得易科罰金 不得易服社會勞動 不得易科罰金 不得易服社會勞動 備  註  彰化地檢110年度執字第856號  彰化地檢110年度執字第3572號   編號4至12經彰化地院定應執行有期徒刑9年    
受刑人劉慶村定應執行刑案件一覽表     編號  10 11 12 罪名  販賣第二級毒品罪 販賣第二級毒品罪 販賣第二級毒品罪 宣告刑  有期徒刑3年7月 有期徒刑3年7月 有期徒刑3年7月 犯罪日期  108年06月07日 108年06月08日 108年06月09日 偵查(自訴)機關年度案號  彰化地檢108年度偵字第6190、6940號 彰化地檢108年度偵字第6190、6940號 彰化地檢108年度偵字第6190、6940號 最後事實審 法院 臺灣高等法院 臺中分院 臺灣高等法院 臺中分院 臺灣高等法院 臺中分院  案號 109年度上訴字第2316號 109年度上訴字第2316號 109年度上訴字第2316號  判決日期 109年12月30日 109年12月30日 109年12月30日 確定 判決 法院 最高法院 最高法院 最高法院  案號 110年度台上字第4295號 110年度台上字第4295號 110年度台上字第4295號  確定日期 110年07月07日 110年07月07日 110年07月07日 是否為得易科罰金之案件  不得易科罰金 不得易服社會勞動 不得易科罰金 不得易服社會勞動 不得易科罰金 不得易服社會勞動 備  註  彰化地檢110年度執字第3572號      編號4至12經彰化地院定應執行有期徒刑9年